【裁判字號】    97,易,229
【裁判日期】    971003
【裁判案由】    竊盜
【裁判全文】
臺灣臺東地方法院刑事判決              97年度易字第229號
公  訴  人  臺灣臺東地方法院檢察署檢察官
被      告  己○○
            丙○○
上列被告因竊盜案件，經檢察官提起公訴( 97年度偵字第1614號
 )，因被告於本院準備程序中為有罪之陳述，經本院合議庭裁定
以簡式審判程序審理，並判決如下:
    主  文
己○○共同竊盜，共貳罪，均累犯，各處拘役拾日，如易科罰
金，均以新臺幣壹仟元折算壹日，應執行拘役伍拾日，如易科罰
金，以新臺幣壹仟元折算壹日; 又共同攜帶兇器、毀越安全設備
竊盜，累犯，處有期徒刑柒月，扣案之老虎鉗壹支沒收。
丙○○共同竊盜，共貳罪，各處拘役貳拾日，如易科罰金，均以
新臺幣壹仟元折算壹日，應執行拘役參拾日，如易科罰金，以新
臺幣壹仟元折算壹日; 又共同攜帶兇器、毀越安全設備竊盜，處
有期徒刑陸月，如易科罰金，以新臺幣壹仟元折算壹日，扣案之
老虎鉗壹支沒收。
    犯  罪  事  實
一、己○○曾有竊盜、妨害自由、侵占、公共危險等前科，於民
    國95年間，因犯竊盜案件，經本院以95年度東簡字第472 號
    判處有期徒刑 6月確定; 復因犯竊盜等案，經本院以95年度
    易字第 242號分別判處有期徒刑3月及3月，應執行有期徒刑
    5月確定，上開二罪經本院以96年度聲字第106號裁定應執行
    有期徒刑10月，經減刑為5月確定，甫於96年12月6日縮刑期
    滿執行完畢。詎其猶不知悔改，因缺錢花用，夥同丙○○共
    同基於意圖為自己不法所有之犯罪聯絡，分別: (一)於 97年8
    月19日凌晨 1時許，在臺東縣臺東市○○路○段570巷巷口，
    推由己○○徒手竊取丁○○停放於該處之黃色腳踏車 (價值
    約新臺幣【下同】2,000元) 1 部，丙○○在旁把風，2人得
    手後隨即逃逸。(二)於同年8月22日 (起訴書誤載為21日)凌晨
    1時許，在臺東縣臺東市○○街 71號甲○○住處前，徒手竊
    取甲○○停放於該處之銀色腳踏車 1部 (價值約1,000元)，
    得手後即逃逸。(三)於同年8月24日上午7時許，在位於臺東縣
    卑南鄉明峰村龍過脈之臺九線公路 359.3公里處之土地公廟
    旁之倉庫，由己○○持己有客觀上具危險性足供兇器使用之
    老虎鉗 1支，破壞該倉庫之窗戶，並入內竊取戊○○所管領
    之鋁製餐盤1個 (價值約200元)、鋁窗6扇 (價值約1萬元)及
    家用電線 7.3公尺 (價值約1,000元)，再將上開物品交予在
    外接應之丙○○。嗣於同年 8月24日上午10時50分許，在臺
    東縣卑南鄉明峰村龍過脈51之 2號前，適渠等騎乘上開竊得
    腳踏車載運前開竊得物品以變賣之際，為警攔檢並當場查獲
    ，並扣得上揭鋁製餐盤 1個、鋁窗6扇及家用電線7.3公尺 (
    已由戊○○立據領回)及上揭老虎鉗1支，始查悉上情。
二、案經臺東縣警察局臺東分局報告臺灣臺東地方法院檢察署檢
    察官偵查起訴。
    理  由
一、本件被告己○○及丙○○所犯均係死刑、無期徒刑或最輕本
    刑為三年以上有期徒刑或高等法院管轄第一審案件以外之罪
    ，其於準備程序期日就被訴事實為有罪之陳述，經本院告知
    簡式審判程式之旨，並聽取公訴人及被告之意見後，經合議
    庭裁定由受命法官獨任進行簡式審判程序，是依刑事訴訟法
    第273條之2規定，本件之證據調查，不受同法第159條第1項
    、第161條之2、第161條之3、第163條之1及第164條至第 17
    0條規定之限制，合先敘明。
二、上揭犯罪事實，業據被告己○○及丙○○於偵審中坦承不諱
    ，核與被害人丁○○、甲○○及戊○○於警詢中所指訴之情
    節大致相符，並有被害人丁○○、甲○○及戊○○出具之贓
    物認領保管單、臺東縣警察局臺東分局搜索扣押筆錄、扣押
    物品目錄表、扣押物品收據、刑案現場圖及現場照片在卷可
    稽，且有老虎鉗 1支扣案可資佐證，足徵被告己○○及丙○○之上開自白與事實相符。本件事證明確，渠等犯行均堪認
    定，應予依法論科。
三、按刑法第321條第 1項第3款之攜帶兇器竊盜罪，係以行為人
    攜帶兇器竊盜為其加重條件，此所謂兇器，其種類並無限制
    ，凡客觀上足對人之生命、身體、安全構成威脅，具有危險
    性之兇器均屬之，且祇須行竊時攜帶此種具有危險性之兇器
    為已足，並不以攜帶之初有行兇之意圖為必要（最高法院79
    年臺上字第5253號判例可資參照）。查被告己○○行竊時所
    攜帶上開老虎鉗，屬金屬材質，此有卷附之照片可稽，且係
    其持以破壞窗戶所用之物，業經其供明在卷，於客觀上自足
    以對人之生命、身體、安全構成威脅，而為兇器之一種。又
    刑法第321條第 1項第2款之「其他安全設備」，指門扇牆垣
    以外，依通常觀念足認防盜之一切設備而言，如門鎖、窗戶
    等，為防盜而裝設之窗戶，自屬「其他安全設備」（最高法
    院45年臺上字第1443號、55年度臺上字第 547號判例及司法
    院（73）廳刑一字第603號函意旨參照)。核被告 2人上開所
    為，犯罪事實一之(一)及(二)部分，係犯刑法第320條第1項之竊
    盜罪，犯罪事實一之(三)部分，係犯刑法第321條第 1項第2款
    、第 3款之攜帶兇器毀越安全設備竊盜罪。又被告己○○破
    壞窗戶並攀爬侵入被害人戊○○所管領之倉庫內行竊，是公
    訴意旨雖認如犯罪事實一之(三)部分漏未適用刑法第321條第1
    項第 2款，亦有未洽。又被告己○○與丙○○間就上開竊盜
    犯行，有犯意聯絡及行為分擔，為共同正犯。再被告己○○
    與丙○○所犯上開各罪間，犯意各別，行為互殊，應予分論
    併罰。另被告己○○有犯罪事實欄所載論罪科刑及執行情形
    之事實，有臺灣高等法院被告前案紀錄表 1份在卷可按，其
    於有期徒刑執行完畢後， 5年以內故意再犯本件有期徒刑以
    上之罪，應依刑法第47條第 1項之規定論以累犯。爰審酌被
    告己○○曾有多次竊盜前科，此有上開臺灣高等法院被告前
    案紀錄表在卷可參，被告己○○與丙○○正值壯年，竟多次
    竊取他人財物，且以攜帶兇器之方式竊取他人財物，嚴重破
    壞社會秩序及他人財產安全，然渠等於犯後尚能坦承犯行，
    及其品行、犯罪動機、目的、手段、行為次數、生活狀況、
    智識程度、犯罪所得之利益及所生之損害等一切情狀，分別
    量處如主文所示之刑，並就被告 2人所犯如犯罪事實一之(一)
    及(二)部份之宣告刑諭知易科罰金之折算標準。又扣案之老虎
    鉗 1支 (保管字號為臺灣臺東地方法院檢察署97年度保管字
    第702號)，係被告己○○供行竊所用之物，且為被告己○○
    所有，亦經其供明在卷，爰依刑法第38條第1項第2款之規定
    於加重竊盜罪之主文項下宣告沒收之。
據上論斷，應依刑事訴訟法第273條之1第 1項、第299條第1項前
段，刑法第28條、第320條第1項、第321條第1項第2款、第3款、
第47條第1項、第51條第6款、第38條第1項第2款，刑法施行法第
1條之1，判決如主文。
本案經檢察官乙○到庭執行職務。
中    華    民    國    97    年    10    月     3    日
                  刑事第二庭法  官   蔡慧雯
以上正本證明與原本無異。
如不服本判決應於收受本判決後10日內向本院提出上訴書狀；上
訴書狀應敘述具體理由。未敘述上訴理由者，應於上訴期間屆滿
後20日內向本院補提理由書狀（均須按他造當事人之人數附繕本
）。「切勿逕送上級法院」。
告訴人或被害人對於本判決如有不服，請書具不服之理由狀，請
求檢察官上訴者，其上訴期間之計算係以檢察官收受判決正本之
日期為準。
                           書記官   陳昭穎
中    華    民    國    97    年    10    月    3     日
附錄本案論罪科刑法條全文:
中華民國刑法第320條
（普通竊盜罪、竊佔罪）
意圖為自己或第三人不法之所有，而竊取他人之動產者，為竊盜
罪，處 5 年以下有期徒刑、拘役或 5 百元以下罰金。
意圖為自己或第三人不法之利益，而竊佔他人之不動產者，依前
項之規定處斷。
前二項之未遂犯罰之。
中華民國刑法第321條
（加重竊盜罪）
犯竊盜罪而有左列情形之一者，處六月以上、五年以下有期徒刑
：
一、於夜間侵入住宅或有人居住之建築物、船艦或隱匿其內而犯
    之者。
二、毀越門扇、牆垣或其他安全設備而犯之者。
三、攜帶兇器而犯之者。
四、結夥三人以上而犯之者。
五、乘火災、水災或其他災害之際而犯之者。
六、在車站或埠頭而犯之者。
前項之未遂犯罰之。


司法院資訊處製作；財團法人民間司法改革基金會備份。
